臺灣新竹地方法院刑事宣示判決筆錄　　100年度審訴字第114號
公　訴　人　臺灣新竹地方法院檢察署檢察官
被　　　告　鍾麗娟
指定辯護人　本院公設辯護人林建和
上列被告因違反毒品危害防制條例案件，檢察官提起公訴（99年
度毒偵字第1746號）後，聲請改依協商程序而為判決，本院於中
華民國100年4月29日下午4時，在本院刑事第十一法庭宣示判決
，出席職員如下：
　　　　　　　　審判長法　官　劉兆菊
　　　　　　　　　　　書記官　林兆嘉
　　　　　　　　　　　通　譯　鄭敏郎
法官起立朗讀判決主文、犯罪事實要旨、處罰條文，及告以上訴
限制、期間並提出上訴狀之法院，且諭知記載其內容：
一、主  文：
    鍾麗娟施用第一級毒品，累犯，處有期徒刑拾月；扣案之注
    射針筒伍支，均沒收之。又施用第二級毒品，累犯，處有期
    徒刑陸月；扣案之吸食器壹組及打火機貳支，均沒收之。應
    執行有期徒刑壹年壹月；扣案之注射針筒伍支、吸食器壹組
    及打火機貳支，均沒收之。
二、犯罪事實要旨：
（一）鍾麗娟前於民國94年間，因施用第一級、第二級毒品案件
      ，經本院於94年6 月7 日以94年度毒聲字第216 號裁定送
      觀察、勒戒後，認無繼續施用毒品之傾向，於94年10月19
      日執行完畢釋放出所，經臺灣新竹地方法院檢察署檢察官
      於94年10月18日以94年度毒偵緝字第107 號、94年毒偵字
      第1958號為不起訴處分確定；又於95年間，因施用第一級
      、第二級毒品案件，經本院於95年6 月30日以95年度訴字
      291 號判決判處有期徒刑6 月、3 月，應執行有期徒刑8
      月確定；於96年6 月27日縮短刑期假釋出監，所餘刑期付
      保護管束，嗣因中華民國九十六年罪犯減刑條例業於96年
      7 月16日公布施行，鍾麗娟上開案件復與本院97年4 月15
      日96年度訴字第793 號偽證罪案件判決（判處有期徒刑6
      月）經本院於97年7 月8 日以97年度聲減字第159 號裁定
      分別減刑為有期徒刑3 月、1 月又15日、3 月，應執行有
      期徒刑7 月確定(甲)；又鍾麗娟於95年間，因施用第二級毒
      品案件，經本院於95年12月15日以95年度竹簡字第1449號
      判決判處有期徒刑4 月確定(乙)，上開(甲)(乙)2 案經接續執行
      後，視為於96年7 月16日執行完畢（(甲)經減刑後，原執行
      之刑期與減刑後所定應執行之刑相比，已無庸執刑）；又
      於97年間，因施用毒品案件，經臺灣苗栗地方地方法院於
      97年7 月21日以97年度訴字第147 號判決判處有期徒刑8
      月確定，又於97年間，因施用毒品案件，經同院於97年11
      月24日以97年度訴字第511 號判決判處有期徒刑7 月、4
      月確定，又於97年間，因施用毒品案件，經同院於97年11
      月4 日以97年度訴字第693 號判決判處有期徒刑9 月、5
      月確定，上揭3 案復經同院於98年1 月21日以98年度聲字
      第35號裁定合併定應執行有期徒刑2 月4 月確定，於99年
      5 月18日縮短刑期假釋出監，所餘刑期付保護管束，嗣因
      假釋被撤銷，上該案件尚未執行完畢。
（二）詎鍾麗娟仍不知悔改，於前開觀察勒戒執行完畢5 年內，
      復基於施用第一級毒品海洛因之犯意，於99年10月7 日某
      時許，在其新竹縣內埔鄉之租屋處內，以將第一級毒品海
      洛因摻水置於注射針筒再注射入體內之方式，非法施用第
      一級毒品海洛因1 次。旋即於上開時地，將第二級毒品甲
      基安非他命放入吸食器內燒烤後吸取煙霧之方式，施用第
      二級毒品甲基安非他命1 次。嗣經警於99年10月8 日上午
      5 時10分許為警在新竹縣尖石鄉錦屏村6 鄰吹上30號之住
      處查獲，並扣得注射針筒5 支、吸食器1 組及打火機2 支
      ，復經採集鍾麗娟尿液送驗後，結果呈嗎啡、可待因、安
      非他命及甲基安非他命陽性反應，始查悉上情。
（三）案經新竹縣政府警察局橫山分局報告臺灣新竹地方法院檢
      察署檢察官偵查起訴後，經檢察官聲請認罪協商判決，由
      本院合議庭裁定由受命法官獨任改依協商程序而為判決。
三、處罰條文：
    毒品危害防制條例第10條第1 項、第2 項，刑法第11條前段
    、第51條第5 款、第47條第1 項、第38條第1 項第2 款。
四、沒收之說明：為警於99年10月8 日扣得之注射針筒5 支、吸
    食器1 組及打火機2 支（保管字號100 年度院保字第181 號
    ，扣押物品清單見本院卷第24頁），係被告鍾麗娟所有且分
    別供施用第一級毒品海洛因（注射針筒）及第二級毒品甲基
    安非他命（吸食器、打火機）犯行所用之物，業據被告鍾麗
    娟供承在卷（見本院卷第37頁），爰依刑法第38條第1 項第
    2 款規定，宣告沒收之。
五、協商判決除有刑事訴訟法第455 條之4 第1 項第1 款於本訊
    問程序終結前，被告撤銷協商合意或檢察官撤回協商聲請者
    ；第2 款被告協商之意思非出於自由意志者；第4 款被告所
    犯之罪非第455 條之2 第1 項所定得以協商判決者；第6 款
    被告有其他較重之裁判上一罪之犯罪事實者；第7 款法院認
    應諭知免刑或免訴、不受理者情形之一，及違反同條第2 項
    「法院應於協商合意範圍內為判決；法院為協商判決所科之
    刑，以宣告緩刑或2 年以下有期徒刑、拘役或罰金為限」之
    規定者外，檢察官與被告均不得上訴。
六、如有前項得上訴之情形，得自收受宣示判決筆錄送達之日起
    10日內，向本院提出上訴書狀，上訴於第二審法院。
本案經檢察官洪期榮到庭執行職務。
中    華    民    國    100    年     4   月     29   日
                  刑事第九庭    書  記  官  林兆嘉
                                審判長法官  劉兆菊
以上筆錄正本係照原本作成。
中    華    民    國    100    年     4   月     29   日
                                書  記  官  廖宜君
附錄本案論罪科刑法條：
毒品危害防制條例第10條
施用第一級毒品者，處6月以上5年以下有期徒刑。
施用第二級毒品者，處3年以下有期徒刑。